臺灣新竹地方法院刑事宣示判決筆錄　　100年度審易字第488號
公　訴　人　臺灣新竹地方法院檢察署檢察官
被　　　告　吳民華
上列被告因毀損案件，經檢察官提起公訴（100 年度偵字第2956
號）後，聲請改依協商程序而為判決，本院於中華民國100 年6
月30日下午4 時在本院刑事第七法庭宣示判決，出席職員如下：
　　　　　　　　　　　　　　　　　法　官　楊惠芬
　　　　　　　　　　　　　　　　　書記官　張懿中
　　　　　　　　　　　　　　　　　通　譯　楊德光
法官起立朗讀判決主文、犯罪事實要旨、處罰條文、附記事項及
告以上訴限制、期間並提出上訴狀之法院，且諭知記載其內容：
一、主  文
    吳民華犯毀損他人物品罪，累犯，處有期徒刑肆月，如易科
    罰金，以新臺幣壹仟元折算壹日。
二、犯罪事實要旨：
（一）吳民華前曾於民國89年間因違反毒品危害防制條例及侵
      入住宅等案件，經臺灣桃園地方法院於90年2 月27日以89
      年度訴字第1209號分別判處有期徒刑8 月及拘役40日，緩
      刑4 年，於90年6 月15日確定；又經臺灣桃園地方法院於
      90年11月30日以90年度撤緩字第102 號裁定撤銷緩刑，於
      91年1 月9 日確定；其又於90年1 月間因違反毒品危害
      防制條例案件，經臺灣桃園地方法院於90年7 月27日以90
      年度訴字第1001號就施用第一級毒品部分判處有期徒刑7
      月，連續施用第二級毒品部分判處有期徒刑5 月，應執行
      有期徒刑10月，於90年9 月15日確定。上開及案件中
      有期徒刑部分，並經臺灣桃園地方法院於91年3 月29日以
      91年度聲字第846 號裁定應執行有期徒刑1 年6 月，於91
      年4 月13日確定(甲)；其又於90年12月間因違反毒品危害
      防制條例案件，經臺灣桃園地方法院於91年7 月25日以91
      年度訴字第812 號就連續施用第一級毒品部分判處有期徒
      刑8 月，連續施用第二級毒品部分判處有期徒刑6 月，應
      執行有期徒刑1 年，並因撤回上訴而於91年10月17日確定
      ；其又於90年12月間因違反毒品危害防制條例案件，經
      臺灣桃園地方法院於92年4 月29日以92年度訴字第67號判
      處有期徒刑8 月，並因撤回上訴而於92年7 月1 日確定；
      其又於90年12月間因贓物案件，經臺灣桃園地方法院於
      91年10月11日以91年度易字第379 號判處有期徒刑4 月，
      於91年11月14日確定；其又於91年3 月間因搶奪案件，
      經臺灣桃園地方法院於93年5 月5 日以91年度訴字第955
      號判處有期徒刑4 年6 月，嗣經臺灣高等法院於93年11月
      30日以93年度上訴字第2418號撤銷原判決，改判處有期徒
      刑4 年4 月，於93年12月24日確定；其又於91年4 月間
      因竊盜案件，經臺灣桃園地方法院於91年6 月25日以91年
      度桃簡字第481 號判處有期徒刑4 月，並因撤回上訴而於
      92年3 月20日確定；其又於91年12月間因贓物案件，經
      臺灣桃園地方法院於92年3 月24日以92年度桃簡字第401
      號判處有期徒刑4 月，於92年5 月19日確定。上開所示
      之侵入住宅案件及、、、、所示之各案件，復
      經臺灣桃園地方法院於96年8 月13日以96年度聲減字第22
      06號裁定分別減為拘役20日、有期徒刑4 月、3 月、4 月
      、2 月、2 月、2 月，並與所示之連續搶奪案件部分，
      定應執行有期徒刑5 年6 月，拘役20日確定；再與(甲)所示
      之刑接續執行，於97年4 月11日假釋出監，並於98年1 月
      30日保護管束期滿未經撤銷假釋而視為執行完畢。
（二）詎吳明華仍不知悔改，於98年12月27日12時許，駕駛其所
      竊得之車牌號碼5P—7798號自用小客車，在新竹縣湖口鄉
      ○○路與民族路口處，搶奪行人郭雅綾所有之手提包1 只
      得手後駕車逃逸（所涉搶奪等案件部分，業經臺灣桃園地
      方法院檢察署檢察官起訴在案）。適曾啟炫駕駛其所有之
      車牌號碼P7—7843號自用小客車行經該處目擊，隨即駕車
      自後追趕，吳民華竟基於毀損之犯意，於同日中午12時45
      分許，駕駛上開自用小客車行至新竹縣湖口鄉○○路25號
      前時，先逆向駛入對向車道後，隨即倒車衝撞曾啟炫所駕
      駛之上開自用小客車多次，致曾啟炫所有之上開自用小客
      車左前門、左後門及左前葉等處受損，致生損害於曾啟炫
      ，吳民華隨即駕車趁隙逃逸。
三、處罰條文：
    刑法第354 條、第47條第1 項、第41條第1 項前段。
四、協商判決除有刑事訴訟法第455 條之4 第1 項第1 款於本訊
    問程序終結前，被告撤銷協商合意或檢察官撤回協商聲請者
    ；第2 款被告協商之意思非出於自由意志者；第4 款被告所
    犯之罪非第四百五十五條之二第一項所定得以協商判決者；
    第6 款被告有其他較重之裁判上一罪之犯罪事實者；第7 款
    法院認應諭知免刑或免訴、不受理者情形之一，及違反同條
    第2 項「法院應於協商合意範圍內為判決；法院為協商判決
    所科之刑，以宣告緩刑或二年以下有期徒刑、拘役或罰金為
    限」之規定者外，檢察官與被告、辯護人均不得上訴。
五、如有前項得上訴之情形，得自收受宣示判決筆錄送達之日起
    10日內，向本院提出上訴書狀，上訴於第二審法院。
中    華    民    國   100    年    6     月    30    日
                  刑事第九庭    書記官    張懿中
                                法  官    楊惠芬
以上筆錄正本係照原本作成。
中    華    民    國   100    年    6     月    30    日
                                書記官    張懿中
附錄本案論罪科刑法條：
刑法第354 條：
毀棄、損壞前二條以外之他人之物或致令不堪用，足以生損害於
公眾或他人者，處二年以下有期徒刑、拘役或五百元以下罰金。